【裁判字號】    89,易,1721
【裁判日期】    890623
【裁判案由】    傷害等
【裁判全文】
臺灣高雄地方法院刑事判決                        八十九年度易字第一七二一號
    公訴人  臺灣高雄地方法院檢察署檢察官
    被  告  甲○○
右列被告因家庭暴力罪之傷害等案件，經檢察官提起公訴（八十八年度偵字第一六九
三七號、第二一七二六號），本院判決如左：
    主  文
甲○○連續傷害人之身體，處拘役肆拾日，如易科罰金，以參佰元折算壹日；又損壞
他人之筆記本，足以生損害於他人，處罰金陸佰元，如易服勞役以參佰元折算壹日。
    事  實
一、甲○○與乙○○○係夫妻，二人具有家庭暴力防治法第三條第一款所定之家庭成
    員關係，惟二人因感情不睦，乙○○○遂自行搬至高雄市○○區○○路三十七號
    居住，詎甲○○為促使乙○○○搬回其高雄縣旗山鎮○○里○○路七號住處，且
    懷疑乙○○○行為不檢，竟於民國八十八年四月二十八日（起訴書誤載為八十七
    年四月二十八日）二十一時三十分許，至高雄市○○區○○路三八一號十一樓乙
    ○○○上班之新光人壽保險公司辦公室內，基於毀損之故意，將乙○○○所有之
    辦公筆記本撕破，足生損害於乙○○○。又基於普通傷害之概括犯意，連續於八
    十八年五月一日十六時許及同年七月十七日二十三時許，分別在乙○○○前開高
    雄市○○區○○路三十七號住處及高雄縣大寮鄉○○村○○路一三九之一五三號
    四樓住處，於雙方發生爭執後，徒手毆打乙○○○，致乙○○○分別受有左上臂
    、左大腿多處瘀傷；及頸部擦挫傷參乘壹公分、貳乘貳公分、胸口擦挫傷壹乘伍
    公分、壹乘貳公分、右手臂擦挫傷伍公分長之傷害。
二、案經乙○○○訴由高雄市政府警察局小港分局移送臺灣高雄地方法院檢察署檢察
    官偵查起訴。
    理  由
一、訊據被告甲○○固不否認八十八年四月二十八日曾至告訴人乙○○○上班之新光
    人壽保險公司辦公室，並於八十八年五月一日及同年七月十七日，與告訴人發生
    爭執，惟矢口否認有何毀損及傷害等犯行，辯稱：八十八年四月二十八日伊僅將
    告訴人桌上之東西推下辦公桌而已，而且那些東西本來就都是不要的，又八十八
    年五月一日，伊勸告訴人回家，告訴人不肯，雙方因而發生拉扯，拉扯中不知告
    訴人為何受傷，而同年七月十七日也是雙方發生拉扯，並沒有打告訴人云云。經
    查：本件被告如何撕破告訴人之筆記本，並連續徒打毆打告訴人，致其受傷等情
    ，業據告訴人迭於警訊、偵查及本院審理時指訴明確，除核與證人張琬芬於偵訊
    時證述情節大致相符外，並有告訴人上班之新光人壽保險公司辦公室內照片二幀
    、安泰醫院及高雄市立小港醫院診斷證明書各一紙在卷可稽，被告雖以前揭情詞
    置辯，惟其既於檢察官偵訊時，自承「只撕破筆記本」（見八十八年七月二十日
    偵訊筆錄），且於本院調查時分別自承八十八年五月一日是要告訴人回家才拉他
    衣服，同年七月十七日則是拉著告訴人，不讓她走等語（見本院八十九年五月十
    七日訊問筆錄），並不否認告訴人確分別於八十八年五月一日及同年七月十七日
    受有前揭傷害，顯見其於偵查時辯稱係告訴人自己跌倒傷，嗣於本院調查及審理
    時異翻前詞，另辯稱不知告訴人為何受傷、亦無損壞告訴人筆記本云云，均應為
    畏罪卸責之詞，不足採信，是本件事證明確，被告犯行洵堪認定。
二、核被告甲○○所為，係犯刑法第三百五十四條之毀損器物罪。又其與乙○○○係
    夫妻，二人具有家庭暴力防治法第三條第一款所定之家庭成員關係，是核被告甲
    ○○另犯刑法第二百七十七條第一項之傷害罪，屬家庭暴力防治法第二條第二項
    之家庭暴力罪，其先後二傷害犯行，時間緊接，犯罪構成要件相同，顯係基於概
    括犯意為之，為連續犯，應依刑法第五十六條之規定論以一罪，並加重其刑。爰
    審酌被告之生活狀況、品行及智識程度，雖與告訴人為夫妻，猶不知互信互重，
    並於本院審理時飾詞卸責，否認犯行，惟所生危害尚非重大等一切情狀，量處如
    主文所示之刑，並諭知拘役如易科罰金、罰金如易服勞役之折算標準，以示儆懲
    。
三、至公訴意旨雖認被告於八十八年四月二十八日，在告訴人上班之新光人壽保險公
    司辦公室內，基於毀損之故意，另將告訴人所有之辦公用文件撕破，足生損害於
    告訴人，因認被告此部行為，亦涉犯刑第三百五十四條之損毀罪嫌，然刑法既於
    第三百五十二條針對毀棄、損害他人文書，另設特別規定加以處罰，而有別於同
    法第三百五十四條之毀損器物罪，則本件公訴人指訴被告此部犯行，自不屬刑法
    第三百五十四條之範疇，此外，本院復查無其他積極證據足認被告有公訴人所指
    此部之犯行，惟公訴意旨認此部分與前揭論罪刑科之毀損器物罪部分，有實質上
    一罪關係，爰不另為無罪之諭知，附此敘明。
據上論斷，應依刑事訴訟法第二百九十九條第一項前段，刑法第五十六條、第二百七
十七條第一項、第三百五十四條、第四十一條、第四十二條第二項，罰金罰鍰提高標
準條例第一條前段、第二條，判決如主文。
本案經檢察官陳建和到庭執行職務。
中      華      民      國    八十九    年      六      月    二十三    日
                                  臺灣高雄地方法院刑事第七庭
                                    審判長法  官  林石猛
                                          法  官  蔡正雄
                                          法  官  劉傑民
右正本證明與原本無異。
如不服本判決，應於判決送達後十日內，向本院提出上訴狀。
                                          書記官    林豐富
中    華    民    國      八十九      年      六      月      二十三   日
附錄本案論罪科刑法條：
刑法第二百七十七條第一項
傷害人之身體或健康者，處三年以下有期徒刑，拘役或一千元以下罰金。
刑法第三百五十四條
毀棄、損壞前二條以外之他人之物或致令不堪用，足以生損害於公眾或他人者，處二
年以下有期徒刑、拘役或五百元以下罰金。


司法院資訊處製作；財團法人民間司法改革基金會備份。
